臺灣臺北地方法院交通事件裁定　　　　　　　　　　九十一年度交聲字第六一二號
　　異　議　人
　　即受處分人　甲○○
右列受處分人因違反道路交通管理處罰條例事件，對於臺北市交通事件裁決所中華民
國九十一年三月二十二日所為之處分（原處分案號：北市裁三字第駕裁二二－Ｚ00
000000號），聲明異議，本院裁定如左：
    主      文
異議駁回。
    理      由
一、按汽車行駛高速公路應依速限標誌指示，高速公路交通管制規則第五條已有明定
    。又汽車行駛於高速公路，而不遵管制之規定者，處汽車駕駛人新臺幣（下同）
    三千元以上六千元以下罰鍰；而汽車駕駛人違反道路交通管理處罰條例第三十三
    條規定者，除應依該條款處罰鍰外，並記違規點數一點，道路交通管理處罰條例
    第三十三條第一項、第六十三條第一項第一款分別定有明文。
二、本件受處分人即異議人甲○○於民國九十一年一月二十一日晚上八時四十分許，
    駕駛車牌號碼二Ａ–二八八二號自用小客車，在國道二號公路西向一一五公里最
    高速限九○公里處，以時速一○九公里行駛，超速十九公里，而為內政部警政署
    國道公路警察局第一警察隊警員李正良以受處分人有違反道路交通管理處罰條例
    第三十三條第一項規定之行為掣單舉發，受處分人當場拒絕簽收該舉發通知單，
    並由填單警員載明「拒簽」字樣，嗣受處分人於舉發通知單上所載之應到案日期
    向原處分機關提出申訴，經原處分機關函請舉發單位調查結果，仍認受處分人有
    上開違規行為，原處分機關乃依道路交通管理處罰條例第三十三條第一項、第六
    十三條第一項第一款（裁決書漏引第一款，應予補正）、違反道路交通管理事件
    統一裁罰標準表之規定，於九十一年三月二十二日裁處受處分人罰鍰三千元，並
    記違規點數一點。
三、受處分人聲明異議意旨固不否認於右揭時間有駕駛汽車行經上述路段而經警攔查
    停車之事實，惟辯稱：伊遭舉發之該時段，國道二號公路上之車輛不少，警方之
    雷達測速器是否可分辨是何輛汽車超速，或只是攔下哪輛車，該車就必須受罰云
    云。然查，受處分人駕駛汽車於前揭時地違規超速行駛情節，業據證人即目睹受
    處分人駕駛汽車違規行駛之警員李正良於原繫屬法院臺灣板橋地方法院九十一年
    四月十七日調查時，以具結擔保其供述之真實性，並在負擔偽證罪之處罰心理下
    證稱：本件是由雷達測速器測偵測，鎖定範圍在三○○公尺內，偵測鎖定是何輛
    汽車則由人目測判斷，伊等執勤時，若是兩車併排就不測，前後的話就攔第一輛
    ，因雖後面有車，但測速器鎖定超速值後後面的車就測不到，本件就是測速鎖定
    後的第一輛車，舉發時有馬上攔停受處分人之汽車，數據亦有提供給受處人看，
    但沒有拍照等語等語。按證人李正良乃為原處分機關所認定受處分人有前開駕駛
    汽車違規行為之原證人，其並到庭在法院法官面前以言詞證述本件訴訟上之待證
    事實–即受處分人有前開違規事實，本院由其上述證述已得有受處分人確有上開
    違規行為之心證，且於本件卷存證據資料內並無任何積極證據足以證明證人李正
    良上開證詞係屬虛偽，亦無足以令人顯信李正良之證述為不可採之品性證據或前
    科證據存在，本院自不得僅以證人係本件開單告發之員警而全盤抹煞其在訴訟上
    所具有之原證人資格，而受處分人復無舉出或聲請本院調查任何對其有利之證據
    ，以使本院對證人所供述受處分人違規之行為產生任何合理之懷疑，況且交通警
    察掣單舉發違反道路交通管理處罰條例所列之違規事實，本質上為行政處分，係
    公務員基於職務上之權力，依法就特定之具體事件所為之具公法上效果之單方面
    行政行為，基於公務員為公法上行為具有公信力之原則，該行政行為當可被推定
    為真正，其據以依法處分之事實認定亦為正確無誤。從而本件異議人既未能提出
    證據以資證明其無違規行為，其雖以前開情詞為辯，尚難認為可採，本件事證明
    確，受處分人有上述在高速公路未依標誌指示而超速行駛汽車之違規行為洵堪認
    定。從而原處分機關依前揭道路交通管理處罰條例第三十三條第一項、第六十三
    條第一項第一款、違反道路交通管理事件統一裁罰標準表之規定，裁處受處分人
    罰鍰三千元，並記違規點數一點，核無違誤，本件受處分人之異議為無理由，自
    應將其異議駁回。
據上論斷，應依道路交通案件處理辦法第十九條，裁定如主文。
中      華      民      國    九十一    年      九      月     十八     日
                                      臺灣臺北地方法院交通法庭
                                          法  官  張  江  澤
右正本證明與原本無異。
如不服本裁定應於裁定送達後五日內向本院提出抗告狀。
                                          書記官  陳  泰  寧
中      華      民      國    九十一    年      九      月     二十     日
